【裁判字號】    89,訴,950
【裁判日期】    890817
【裁判案由】    毒品危害防制條例
【裁判全文】
臺灣桃園地方法院刑事判決                          八十九年度訴字第九五號
    公  訴  人  臺灣桃園地方法院檢察署檢察官
    被      告  甲  ○   ○
              （原名黃承恩）
右列被告因違反毒品危害防制條例案件，經檢察官提起公訴（八十九年度毒偵字第二
一一三號），本院判決如左：
        主  文
甲○○連續施用第一級毒品，處有期徒刑柒月，扣案第一級毒品海洛因壹小包（淨重
零點零肆公克，包裝重零點壹陸公克）沒收銷燬，又注射針筒壹支沒收。
        事  實
一、甲○○前因施用第二級毒品安非他命案件，經臺灣板橋地方法院於民國八十八年
    十二月十一日以八十八年度毒聲字第七八九四號裁定令入勒戒處所處所施以觀察
    、勒戒後，認無繼續施毒品之傾向，嗣由臺灣板橋地方法院檢察署檢察官於八十
    八年十二月三十日以該署八十八年度毒偵字第一三三○號、第三二六二號予以不
    起訴處分確定在案，詎甲○○仍不知悔悟，竟基於施用第一級毒品海洛因之概括
    犯意，自八十九年一月十五日起迄八十九年二月十八日中午十二時許止，在桃園
    縣桃園市○○路六四五號七樓之七該處（起訴書誤載為不詳地點），連續施用第
    一級毒品海洛因多次（施用之頻率約為每日施用二、三次），嗣於八十九年二月
    十八日下午十一時三十分許，在桃園縣桃園市○○路六四五號七樓之七該處為警
    查獲，並扣得甲○○所有之乙支注射針筒，及乙小包第一級毒品海洛因（淨重○
    ‧○四公克，包裝重○‧一六公克），後經本院以八十九年度毒聲字第二七四七
    號裁定送觀察、勒戒後，認有繼續施用毒品傾向。
二、案經桃園縣警察局龜山分局報請臺灣桃園地方法院檢察署檢察官偵查起訴。
        理  由
一、訊據被告甲○○對於右揭犯罪事實業於本院八十九年八月三日審理中坦承不諱，
    又被告為警查獲當日所採集之尿液，經送請檢驗之結果，亦呈有嗎啡陽性反應（
    海洛因經注入人體後，經水解代謝作用會呈嗎啡陽性反應），有桃園縣衛生局八
    十九年二月二十三日不法藥物尿液檢定書乙紙在卷可稽，再為警所查扣之白色粉
    末，經送請法務部調查局鑑定之結果，亦確係第一級毒品海洛因無訛（淨重○○
    四公克，包裝重○‧一六公克）‧有法務部調查局八十九年三月八日00000
    000號鑑定通知書乙紙在卷足憑，並有被告所有供施用第一級毒品海洛因之注
    射針筒乙支扣案足佐，復且被告前因施用第二級毒品安非他命案件，經臺灣板橋
    地方法院於八十八年十二月十一日以八十八年度毒聲字第七八九四號裁定令入勒
    戒處所處所施以觀察、勒戒後，認無繼續施毒品之傾向，嗣由臺灣板橋地方法院
    檢察署檢察官於八十八年十二月三十日以該署八十八年度毒偵字第一三三○號、
    第三二六二號予以不起訴處分確定在案乙節，亦有臺灣板橋地方法院八十八年度
    毒聲字第七八九四號裁定及及臺灣板橋地方法院檢察署八十八年度毒偵字第一一
    三○號、第三二六二號不起訴處分書各乙紙在卷足佐，其次被告於五年內再犯毒
    品危害防制條例第十條第一項之罪，經本院裁定送觀察、勒戒後，認有繼續施用
    毒品之傾向，復有本院八十九年度毒聲字第二七四七號裁定，及臺灣桃園女子監
    獄八十九年六月十五日桃女監衛字第○○九九七號函附之「有繼續施用毒品傾向
    證明書」各乙紙在卷足憑，是本件事證明確，被告犯行洵堪認定，應予依法論科
    。
二、核被告所為係犯毒品危害防制條例第十條第一項之施用第一級毒品罪，其施用前
    後持有毒品之低度行為應為施用之高度行為所吸收，不另論罪，又被告先後多次
    施用第一級毒品安非他命之犯行，時間緊接，觸犯犯罪構成要件相同之罪名，顯
    係基於概括犯意為之，應依刑法第五十六條連續犯之規定，以一罪論，並依法加
    重其刑，又公訴人固漏未就被告自八十九年一月十五日止迄同年二月十七日止，
    該段施用第一級毒品海洛因之犯行據以起訴，惟因此部分與公訴人前開起訴，並
    經本院判決有罪部分，有連續犯裁判上一罪之關係，本院自得併予審理，在此敘
    明。爰審酌被告之犯罪動機、目的、手段，及其品性、生活狀況、智識程度、犯
    罪所生危害，施用期間，及犯罪後已坦承犯行，犯罪後態度尚稱良好等一切情狀
    ，量處如主文所示之刑，以資懲儆。
三、至為警所查扣之該小包白色粉末（淨重○‧○四公克，包裝重○‧一六公克），
    為第一級毒品海洛因，此節已如前述，屬違禁物，應依毒品危害防制條例第十八
    條第一項前段之規定，沒收銷燬之，又另扣案之乙支注射針筒係被告所有供犯罪
    所用之工具，爰依刑法第三十八條第一項第二款之規定宣告沒收。
據上論斷，應依刑事訴訟法第二百九十九條第一項前段，毒品危害防制條例二十條第
三項前段、第十條第一項、第十八條第一項前段，刑法第十一條、第五十六條、第三
十八條第一項第二款，判決如主文。
本案經檢察官張春暉到庭執行職務。
中      華      民      國    八十九    年      八      月     十七     日
                                臺灣桃園地方法院刑事第五庭
                                        法  官  林信旭
右正本證明與原本無異。
如不服本判決，應於判決送達後十日內，向本院提出上訴狀。
                                        書記官  吳一凡
中      華      民      國    八十九    年      八      月     十九     日
附錄論罪科刑依據之法條：毒品危害防制條例第十條第一項。
毒品危害防制條例第十條
施用第一級毒品者，處六月以上五年以下有期徒刑。
施用第二級毒品者，處三年以下有期徒刑。


司法院資訊處製作；財團法人民間司法改革基金會備份。
